臺灣臺東地方法院刑事判決　　　　　　　　　　　　　　　九十三年度訴字第一號
　　公　訴　人　臺灣臺東地方法院檢察署檢察官
　　被　　　告　甲○○
右列被告因違反毒品危害防制條例案件，經檢察官提起公訴（九十二年度毒偵字第二
五六號、二七五號），及移
左：
    主  文
甲○○連續施用第一級毒品，累犯，處有期徒刑拾月，扣案之第一級毒品海洛因肆包
（淨重分別為：壹點柒壹公克【空包裝重零點貳陸公克，純度百分之貳陸點捌，純
質淨重零點肆伍公克】、壹點貳零公克【空包裝重零點貳貳公克，純度百分之貳伍點
壹，純質淨重零點零公克】、零點捌伍公克【空包裝重零點貳公克】、零點貳
伍公克【空包裝重零點壹柒公克】）均沒收銷燬之，扣案之注射針筒壹拾貳支、塑膠
鏟肆支均沒收之。又連續施用第二級毒品，累犯，處有期徒刑陸月，扣案之第二級毒
品甲基安非他命貳包（分別為毛重陸點壹公克、淨重壹點伍壹公克【包裝重零點壹玖
公克】），均沒收銷燬之，扣案之吸食器組、塑膠鏟肆支均沒收之。應執行有期徒
刑壹年貳月，扣案之第一級毒品海洛因肆包（淨重分別為：壹點柒壹公克【空包裝重
零點貳陸公克，純度百分之貳陸點捌，純質淨重零點肆伍公克】、壹點貳零公克【
空包裝重零點貳貳公克，純度百分之貳伍點壹，純質淨重零點零公克】、零點捌
伍公克【空包裝重零點貳公克】、零點貳伍公克【空包裝重零點壹柒公克】）、第
二級毒品甲基安非他命貳包（分別為毛重陸點壹公克、淨重壹點伍壹公克【包裝重零
點壹玖公克】），均沒收銷燬之，扣案之注射針筒壹拾貳支、吸食器組、塑膠鏟肆
支均沒收之。
    事  實
一、甲○○前曾二犯竊盜罪、連續施用第二級毒品罪，經本院分別判處有期徒刑七月
    緩刑三年、有期徒刑七月、六月，前開緩刑經撤銷，與其後二刑所定之執行刑有
    期徒刑一年接續執行，嗣縮短刑期假釋後於民國九十一年十二月四日執行完畢。
    前又因施用第二級毒品，經二次裁定入戒治處所戒治，分別於八十八年十一月三
    十日、九十年五月二十五日停止戒治執行並付保護管束，且期滿未經撤銷而依序
    於八十九年一月三日、九十年七月十三日戒治期滿。猶不知悔改，復基於施用第
    一、二級毒品之概括犯意，自九十二年九月某日某時起至九十三年四月七日中午
    十二時止，連續在臺東市各地，以加美娜水用針筒注射之方式施用第一級毒品海
    洛因、燒烤後以吸食器吸食之方式施用第二級毒品甲基安非他命（起訴書誤為安
    非他命），除九十二年十月三十日至九十三年一月九日在臺東戒治所戒治期間外
    ，餘均約每間隔三日，分別施用海洛因、甲基安非他命各一次，為警分別於九十
    二年九月五日十六時四十二分，在臺東市○○路○段一六八號一樓查獲，並扣得
    第一級毒品海洛因淨重一點七一公克（空包裝重零點二六公克，純度百分之二六
    點八三，純質淨重零點四五公克）、塑膠盒一個；於九十二年十月二十九日晚上
    十一時三十分，在臺東市○○街與仁二街口查獲，並扣得第一級毒品海洛因二包
    ，一包淨重一點二０公克（空包裝重零點二二公克，純度百分之二五點三一，純
    質淨重零點三０公克），另一包淨重零點八五公克（空包裝重零點二三公克），
    及第二級毒品甲基安非他命毛重六點一公克，並其所有供施用海洛因之注射針筒
    四支、供施用甲基安非他命之吸食器一組、塑膠鏟一支、空夾鏈袋十三只，隨後
    復於臺東市○○路八六二號二樓其居住房間，搜得其所有供施用甲基安非他命之
    吸食器一組、供施用海洛因之注射針筒二支、塑膠鏟二支、空夾鏈袋一包；於九
    十三年四月七日中午十二時，在臺東市○○街一０一巷一０號前，因本案被通緝
    逮捕時，在其背包眼鏡盒中查獲第一級毒品海洛因淨重零點二五公克（空包裝重
    零點一七公克）、第二級毒品甲基安非他命淨重一點五一公克（空包裝重零點一
    九公克）、其所有供施用海洛因之注射針筒六支、供施用甲基安非他命之吸食器
    一組、橡膠帶一條、空夾鏈袋十四只。
二、案經臺東縣警察局臺東分局報請臺灣臺東地方法院檢察署檢察官偵查起訴及移送
    併案審理。
    理  由
一、訊據被告甲○○對於前開犯罪事實坦承不諱，經核與其被查獲時所採尿液，均呈
    甲基安非他命、嗎啡陽性反應之檢驗結果相符，有臺東縣衛生局九十二年十月三
    十一日、九十三年四月十六日之煙毒麻醉藥品類委託檢驗結果通知書二紙附卷可
    稽（見九十二年度毒偵字第二五六號卷第三二頁、本院卷第一二二頁），且被告
    於九十二年九月五日、九十二年十月二十九日、九十三年四月七日被查獲之白色
    粉末，經檢驗均含有第一級毒品海洛因成分，有法務部調查局調科壹字0000
    00000號、000000000號、000000000號鑑定通知書三份
    附卷足憑（見本院卷第三五頁、九十二年度毒偵字第二五六號卷第三一頁、本院
    卷第一二六頁），九十三年四月七日被查獲之結晶物為第二級毒品甲基安非他命
    ，亦有法務部調查局調科壹字第九三六二四一一二五０號檢驗通知書在卷可考（
    見本院卷第一０九頁），足徵前開自白與事實相符，是本件事證已臻明確，被告
    犯行應堪認定。
二、按海洛因、甲基安非他命分別為依毒品危害防治條例第二條第二項第一、二款公
    告之第一、二級毒品；而被告前曾因施用第二級毒品，二次被裁定入戒治出所強
    制戒治，分別於八十九年一月三日、九十年七月十三日戒治期滿，有臺灣高等法
    院被告全國前案紀錄表、刑案查註紀錄表各一份在卷可按；是核被告前開施用第
    一、二級毒品之所為，係犯同條例第十條第一、二項之施用第一、二級毒品罪；
    其於強制戒治執行完畢釋放後五年內再犯施用第一、二級毒品之罪，依同條例第
    三十五條第一項第三款規定，本件雖於該條例九十二年六月六日該次修正施行之
    九十三年一月九日前繫屬於本院，仍應適用修正後該條例第二十三條第二項規定
    予以追訴、處罰。其施用第一、二級毒品海洛因、甲基安非他命前後，非法持第
    一、二級毒品海洛因、甲基安非他命之低度行為，為其施用第一、二級毒品海洛
    因、甲基安非他命之高度行為所吸收，不另論罪。其先後多次施用第一級毒品海
    洛因、第二級毒品甲基安非他命之行為，時間緊接，方法雷同，所犯又係構成要
    件相同之罪名，顯係基於概括犯意反覆為之，為連續犯，均應依刑法第五十六條
    之規定，以一罪論並加重其刑，至被告於九十二年十月三十日至九十三年一月九
    日，雖在臺東戒治所接受強制戒治，但其於釋放後未及三月被逮捕時所採尿液，
    經檢驗又呈戒治前相同之毒品陽性反應，顯見未能有效戒除毒癮，其戒治期間顯
    未中斷概括施用毒品之犯意，併此敘明。其施用第一級毒品、第二級毒品之行為
    ，犯意個別，行為互殊，應予分論併罰。其前犯竊盜案、違反毒品危害防制條例
    案，經本院分別判處有期徒刑七月，緩刑三年、有期徒刑七月、六月，前開緩刑
    經撤銷，與其後二刑所定之執行刑一年合併執行，於九十一年十二月四日執行完
    畢，五年內再犯本件有期徒刑以上之罪，為累犯，應依刑法第四十七條規定遞加
    重其刑。爰審酌施用毒品，雖僅戕害個人身心，然被告一犯再犯，顯見法紀觀念
    甚為淡薄，且無視政府矯正美意，惟坦誠不諱，犯後態度尚佳等一切情狀，分別
    判處如主文所示之刑，及定應執行之刑。至扣案被告所有之第一級毒品海洛因（
    淨重分別為：一點七一公克【空包裝重零點二六公克，純度百分之二六點八三，
    純質淨重零點四五公克】、淨重一點二０公克【空包裝重零點二二公克，純度百
    分之二五點三一，純質淨重零點三０公克】、淨重零點八五公克（空包裝重零點
    二三公克）、淨重零點二五公克【空包裝重零點一七公克】）、第二級毒品甲基
    安非他命（毛重六點一公克【被告自承為其所有，經核其該次採尿檢驗結果，確
    呈甲基安非他命陽性反應，應堪採信】、淨重一點五一公克【包裝重零點一九公
    克】），依同條例第十八條第一項前段規定，均應沒收銷燬之。而本件另查獲之
    供施用海洛因之注射針筒四支、供施用甲基安非他命之玻璃吸食器一組、塑膠鏟
    一支（以上係在臺東市○○街與仁二街口查獲）、供施用甲基安非他命之玻璃吸
    食器一組、供施用海洛因之注射針筒二支、塑膠鏟二支（以上係在臺東市○○路
    八六二號二樓其居住房間查獲）、供施用海洛因之注射針筒六支、供施用甲基安
    非他命之吸食器一組（以上係在臺東市○○街一０一巷一０號前逮捕被告時查獲
    ）等，為供被告施用第一、二級毒品所用之工具，且均為被告所有，為其所自承
    （見本院卷第一三七頁、第一三八頁），依刑法第三十八條第一項第二款規定，
    亦應予以沒收。至扣案被告無正當理由而擅自持有之第三級毒品ＦＭ二藥丸一顆
    （淨重零點二０公克，包裝重零點一七公克，即ＦＬＵＮＩＴＲＡＺＥＡＰＡＭ
    ），依毒品危害防制條例第十八條第一項中段規定，應由查獲機關予以沒入銷燬
    之，附此陳明。
據上論斷，應依刑事訴訟法第二百七十三條之一第一項、第二百九十九條第一項前段
，毒品危害防制條例第十條第一項、第二項、第十八條第一項前段，刑法第十一條前
段、第五十六條、第四十七條、第五十一條第五款、第三十八條第一項第二款，判決
如主文。
本案經檢察官乙○○到庭執行職務
中      華      民      國      九十三      年    七    月    二十八    日
                                  臺灣臺東地方法院刑事第二庭
                                          法  官  鄭  峻  明
右正本證明與原本無異。
如不服本判決，應於判決送達後十日內向本院提出上訴狀。（須附繕本）
「切勿逕送上級法院」
                                  書記官  陳  美  鄉
中      華      民      國      九十三      年    七    月    二十八    日
附記：
毒品危害防制條例第十條第一項、第二項：
施用第一級毒品者，處六月以上五年以下有期徒刑。
施用第二級毒品者，處三年以下有期徒刑。
